【裁判字號】    99,上易,203
【裁判日期】    990305
【裁判案由】    竊盜
【裁判全文】
臺灣高等法院高雄分院刑事判決         99年度上易字第203號
上  訴  人
即  被  告  丁○○
上列上訴人因竊盜案件，不服臺灣屏東地方法院98年度易字第10
10號中華民國98年12月21日第一審判決（起訴案號：臺灣屏東地
方法院檢察署98年度偵字第4171號），提起上訴，本院判決如下
：
     主  文
上訴駁回。
     理  由
一、按上訴書狀應敘述具體理由；又第二審法院認為上訴書狀未
    敘述理由或上訴有刑事訴訟法第362 條前段之情形者，應以
    判決駁回之，同法第361 條第2 項、第367 條前段定有明文
    。
二、經查，上訴人即被告已於98年12月25日收到原審法院判決（
    原審卷68頁），其雖於上訴期間屆滿（即99年1 月12日）前
    提出上訴書狀，然上訴理由狀僅泛指其「（一）依其判決書
    （即原審判決）載示附表編號1 實屬犯刑法第320 條普通竊
    盜，相較比擬附表編號2 、3 之處顯有違反法令瑕疵，實質
    相較原則下，編號1 處純屬普通竊盜而編號2 、3 則係屬刑
    法第321 條加重竊盜罪，相較刑責之下，普通竊盜比其加重
    竊盜論罪科刑過重，該部分有需斟酌刑責之處。（二）機車
    部分實屬日常生活代步之車輛，並非判決書載示，用於行竊
    之工具（車輛），而本人停滯於受害者之住處停放，不止於
    一次，而被告之居住處，就在受害者之旁邊大樓處，何謂屏
    東地院判決書載示，停放車輛卻遭其無理之判決，稱謂咬定
    該車輛（代步車輛），而構其成犯罪行使非法行為，列入編
    號2 、3 犯罪工具。（三）屏東地院審理之時，並未詳盡審
    查該案之始末，應對問答，連機車與其編號2 、3 之牽連關
    鍵並未細說詳談，而以推測揣擬之自由意識下，而任意作為
    判決要旨，實有違反法令之處。（四）據於編號2 、3 處，
    時間、日期相近，而行竊手段、行為並無利用機車而衍形犯
    形「機車部分」行為、手段於屏地院已說明詳盡，如筆錄於
    屏地檢之偵查無訛，而編號2 、3 之處日期、時間、地點雷
    同，應收集合犯意（競合犯）論之，判決要旨可依其參照屏
    東地院（97年度易字第282 號作為參照），懇請上級法院參
    照比擬該犯行是否適用該法論之（集合犯）。（五）依其贓
    物所得，現已大部分已歸還受害人，請斟酌量刑。」云云。
三、本院細究上訴人上訴理由僅以「原判決附表編號1 犯刑法第
    320 條普通竊盜，相較比擬原審判決附表編號2 、3 之加重
    竊盜論罪科刑顯然過重；又其行竊之機車，均放在於受害者
    之住處附近停放，不構成竊盜；且原判決附表編號2 、3 之
    加重竊盜論罪應有集合犯之關係等」作為上訴理由之依據。
    惟查上訴人對原判決附表編號1 、2 、3 之犯罪事實，均已
    於原審坦承不諱（原審卷55頁反面），核與證人即被害人甲
    ○○、丙○○、乙○○證述各該失竊情節及目擊者黃鼎翔證
    述之情形均相符（警卷8 、13、10、16頁），並有贓物認領
    保管單、屏東縣政府警察局內埔分局受理刑事案件報案三聯
    單、陳報單、各類案件紀錄表，車輛協尋電腦輸入單，失車
    唯讀案件基本資料等件在卷為憑（警卷第22-23 、26-32 頁
    ），足見本件事證已甚明確。又按量刑輕重屬法院職權之行
    使，故法院量刑時需審酌刑法第57條所列各款科刑之事項，
    且依法形成心證而綜合全情予以裁量刑度之輕重。本件原審
    法院對上訴人所犯原判決附表編號1 、2 、3 號竊取機車及
    進入他人屋內行竊電腦、現金等財物，其量刑輕重之心證，
    已於原審判決理由詳述在卷（參原審判決理由第五項），故
    上訴人認原判決附表編號1 與編號2 、3 之量刑顯有瑕疵，
    已有誤會。又按95年7 月1 日刑法修正生效施行後，刑法第
    56條之連續犯規定既已刪除適用，故對行為人所犯各罪間，
    其是否成立包括一罪，自應對所犯之各罪間是否可獨立成罪
    及犯罪之時間、地點等因素是否均密接不可分，而予以評價
    。又本件上訴人對其中原判決附表編號2 、3 部分，係闖入
    不同空間區隔之租賃房間，有先後時間之順序，且侵害之財
    產持有管領範圍亦屬相異，當屬不同犯意，而應予分論併罰
    ，亦經原判決理由論述明確（參原審判決理由第四項），自
    難認其2 罪間（即原判決附表編號2 、3 ）有何密接之行為
    ，故上訴人認其此2 行為所犯為集合犯云云，則有誤會。又
    上訴人除上開陳述外，未見有何依據卷內既有訴訟資料或提
    出新事證，指摘或表明第一審判決有何採證認事、用法或量
    刑等足以影響判決本旨之不當或違法，而構成應予撤銷之具
    體事由，已難謂其上訴理由符合「具體」之要件，故其上訴
    即不合法律上之程式。再上訴不合法律上之程式之情形，依
    刑事訴訟法第367 條但書規定：「但其情形可以補正而未經
    原審法院命其補正者，審判長應定期先命補正。」，係指上
    訴書狀未敘述理由，原審未命補提理由書狀之情形。換言之
    ，應認僅於上訴人上訴未敘述理由時，原審法院可命其補正
    ，而未經原審法院命其補正，第二審法院審判長始應定期間
    先命補正，苟上訴人提起上訴時，上訴書狀已載理由者，即
    不適用。茲上訴書狀敘述之上訴理由是否具體，既非原審法
    院可命補正之事項，即毋庸先命補正。從而，上訴人上訴理
    由書狀未敘述具體理由，且於上訴期間屆滿後之20日內（即
    99年2 月1 日以前），迄未補提上訴具體理由，此有本院上
    訴理由狀查詢表在卷可按，依上開規定，顯屬違背法律上之
    程式，應由本院依同法第367 條前段、第372 條不經言詞辯
    論判決如主文。
中    華    民    國    99    年    3     月    5     日
                  刑事第十庭    審判長法  官  陳中和
                                      法  官  林水城
                                      法  官  李政庭
以上正本證明與原本無異。
本判決不得上訴。
中    華    民    國    99    年    3     月    5     日
                                      書記官  周青玉

司法院資訊處製作；財團法人民間司法改革基金會備份。
